最　高　行　政　法　院　裁　定
　　　　　　　　　　　　　　　94年度裁字第00112號
聲　請　人　財政部臺北市國稅局
代　表　人　甲○○
上列聲請人因與相對人乙○○間綜合所得稅事件，對於中華民國
92年8月14日本院92年度裁字第01099號裁定，聲請再審。本院裁
定如下：
　　主  文
再審之聲請駁回。
再審訴訟費用由聲請人負擔。
　　理  由
一、按當事人對於本院所為裁定聲請再審，必須原裁定具有行政
    訴訟法第273條第1項、第2項所列情形之一者，始得為之。
    而該條第1項第1款所謂適用法規顯有錯誤者，係指原判決所
    適用之法規與該案應適用之現行法規相違背，或與解釋判例
    有所牴觸者而言，至於法律上見解之歧異，再審原告對之縱
    有爭執，要難謂為適用法規錯誤，而據為再審之理由。又裁
    定已確定，而有同法第273條之情形者，得準用前開規定，
    聲請再審，同法第283條亦有規定。
二、本件聲請再審意旨略謂：本件前程序第一審既已認定相對人
    有租賃所得新臺幣864,000元之情事，補徵稅額之原處分及
    訴願決定俱無違誤。相對人既未就該項押租金用途及已將運
    用所產生之所得申報之事實，負舉證責任，依司法院釋字第
    275號解釋，相對人對於上開違章行為並不能舉證自己無過
    失，即應受處罰。至相對人雖係於75年間向華國大飯店公司
    收取押租金，惟該押租金之運用情形在其退還押租金以前，
    本應按年確實申報其運用情形，相對人未確實申報，業據聲
    請人舉證屬實，並為前程序原審判決所認定，因而據以判決
    應補繳稅款。則前程序原審判決認為要相對人舉證其如何使
    用該筆押租金，實有勉強之處；且認相對人自75年至今，均
    有申報押租金所產生之各項營利所得及利息收入，尚無逃漏
    之情事，爰撤銷有關罰鍰之原處分及訴願決定，顯與所得稅
    法第14條第1項第5類第3款但書規定意旨相違反，原審判決
    既有違誤，則鈞院原裁定駁回聲請人於原程序之上訴，顯有
    適用法規之錯誤等語。為此求為廢棄原裁定，駁回相對人於
    前程序第一審之訴。
三、本院查：本院原裁定係以聲請人對前程序原審判決提起上訴
    ，徒就原審法院撤銷關於罰鍰部分之原處分及訴願決定，有
    違司法院釋字第275號解釋之事實認定，即相對人未能提示
    押金憑證，使聲請人無法於75年度查核等情，屬對原審判決
    證據取捨及事實認定之指摘，就原審判決將關於罰鍰部分之
    訴願決定及原處分均予撤銷，究有何違背法令，未能為具體
    說明為理由，認其上訴為不合法，而駁回其上訴。核其所適
    用之法規與該案應適用之現行法規並無違背，與解釋、判例
    亦無牴觸，並無所謂適用法規顯有錯誤之情形。聲請人雖謂
    原裁定適用所得稅法第14條第1項第5類第3款但書錯誤云云
    ，惟觀之本院原裁定理由，與前開法規之適用無關，自無適
    用前開法令錯誤之可言，聲請人本件再審之聲請，為顯無再
    審理由，應予駁回。
四、依行政訴訟法第283條、第278條第2項、第104條、民事訴訟
    法第95條、第78條，裁定如主文。
中    華    民    國    94    年    1    月    20     日
                  第二庭審判長法  官　葉　振　權
                              法  官  黃  璽  君
                              法  官　劉　鑫　楨
                              法  官　吳　明　鴻
                              法  官　梁　松　雄
以  上  正  本  證  明  與  原  本  無  異
中    華    民    國    94    年    1    月    20     日
　　　　　　　　　　　　　　　書記官　阮  桂  芬
